臺灣高雄地方法院刑事判決　　　　　　　　　　　　　　九十年度訴字第二六一號
　　公　訴　人　臺灣高雄地方法院檢察署檢察官
　　被　　　告　丁○○
右列被告因違反電信法案件，經檢察官提起公訴（八十九年度偵字第二四三一○號）
，本院判決如左：
    主  文
丁○○連續意圖為自己不法之利益，以有線方式，盜接他人電信設備通信，處有期徒
刑參月，如易科罰金，以參佰元折算壹日。
    事  實
一、丁○○住高雄市三民區○○○路二八八巷三十四號，原向中華電信公司北高雄營
    業處申請租用Ｏ七─0000000號有線電話，並自民國八十九年三月二日起
    停話，詎丁○○於八十九年四月二日起至同年五月十五日止，意圖為自己免除支
    付電話費用之不法利益之概括犯意，未經住於高雄市三民區○○○路三十六號鄰
    居己○○同意，擅自以有線方式盜接隔鄰己○○向中華電信公司申請租用之Ｏ七
    ─0000000號，連續以該盜接之電話線路撥打如附表所示之電話、呼叫器
    多次，或與友人通話，或聽取自己呼叫器留言，嗣同年五月初，因己○○接獲電
    信局之繳費通知單，發現費用異常，乃於同年六月十一日向中華電信公司高雄營
    運處查證，經電信警察調查後，始發現上情，計丁○○盜打之電話費用有新台幣
    ( 下同)一萬五千餘元。
二、案經交通部電信總局函送偵辦臺灣高雄地方法院檢察署檢察官偵查起訴。
    理  由
一、訊據被告丁○○否認有盜接電話之行為，辯稱：伊不知道有盜打之事，本人也無
    盜打隔鄰電話之行為，當時是在外地工作云云。惟查：
（一）右述事實業據被害人己○○指述甚詳，並有被害人己○○00－000000
      0號電話三月十八日至六月五日之通聯紀錄，被害人丁○○Ｏ七─00000
      00號二月一日至二月二十三日之通聯紀錄，編號Ａ之行動電話號通聯紀錄各
      一紙在卷可證。
（二）被告雖辯稱：伊在外地工作，當時住家有租給朋友「阿勝」，沒有與丙○○、
      戊○○聯絡，與庚○○不是朋友，有否打通聯紀錄上之電話沒有印象，並沒有
      盜打等語，惟被告無法提出其在外地工作之具體細節及證據，亦無法提出朋友
      「阿勝」之年籍資料以供本院查證，則其辯詞是否可信，已有可疑。又據上述
      卷附之被害人己○○電話於八十九年三至六月間之通聯紀錄顯示：曾與編號Ｂ
      、Ｃ、Ｄ、Ｅ有線電話、行動電話通話多次，其中編號Ｂ電話是丁○○與其花
      蓮女性朋友丙○○通話，編號Ｃ行動電話是丁○○與其友人戊○○通話，業據
      證人丙○○於偵查及本院審理中證述：被告有打電話到台東與我聯絡等語（見
      八十九年十一月十五日偵訊筆錄、本院九十年五月二日訊問筆錄），及證人戊○○於警訊、偵查中證述：Ｚ000000000號是伊的電話，八十九年三
      、四月間被告都會撥打我的行動電話與我聯絡共聯絡九次，我肯定是被告撥打
      的等語明確（見八十九年九月十一日警訊筆錄、八十九年十一月十五日偵訊筆
      錄），並有戊○○、庚○○、辛○○之編號Ｂ、Ｄ、Ｅ行動電話申請資料三份
      在卷可證，加以被告於警訊中亦不否認：Ｏ八九─二三二一五七號是朋友丙○○、Ｚ000000000號是朋友「阿志」（戊○○），Ｚ0000000
      00號是朋友庚○○、Ｚ000000000號是朋友辛○○的電話，並於二
      月間確有撥打上述電話與友人聯絡（見八十九年九月十九日警訊筆錄），則被
      告嗣後更易其詞，空言辯稱未曾與證人丙○○、戊○○聯絡，對通聯紀錄上之
      電話沒有印象等語，顯屬卸責之詞。
（三）又證人即承辦之電信警員甲○○到庭證述查獲經過：「是因為被害人己○○到
      我們中隊來報案的，並製作報案紀錄表及筆錄，他也有去中華電信申報，通聯
      紀錄○七0000000是黃的通聯紀錄，0000000是被告丁○○的，
      是在八十九年三月二日辦理停話，0000000這隻電話有跟起訴書所載這
      些電話通話，我所寫的Ｂ是證人戊○○，Ｃ是證人丙○○，Ａ是沈彩嬌申請的
      ，這些是受話人，七組是他們二家都有重複的部分，（被告家）停話前的紀錄
      之前也有呈上。（被告家）二月有Ａ到Ｇ，黃的也有Ａ到Ｇ，就是他們重疊的
      部分，二份的Ａ到Ｇ都是代表同樣的電話。」等語詳盡，並有乙○○之編號Ｆ
      電話申請紀錄、被告編號Ｇ之呼叫器申請紀錄各一紙在卷可證，而觀之卷附上
      述被告家電話（二月份）與被害人家電話（三至六月份）之電話通聯紀錄二份
      顯示：如附表所示之Ａ到Ｇ七組有線電話、行動電話、呼叫器號碼，在上開二
      線電話中均留有通話紀錄無誤，則以常情而觀，被害人與被告通話之對象自不
      可能完全一樣，則何以被告二月份通話之對象，在被告電話停話後，會有Ａ到
      Ｇ共高達七組之電話、呼叫器號碼重複出現在被害人電話之八十九年四月二日
      起至同年五月十五日通聯紀錄中。況其中編號Ａ行動電話，據證人沈彩嬌證述
      ：是其所申請，交由「阿枝」（年籍不詳）使用等語，並有申請紀錄一份在卷
      足憑，雖因被告否認曾與該編號Ａ行動電話聯絡，而無法傳訊該電話實際使用
      人到庭作證，惟依上述卷附之被害人之電話與編號Ａ行動電話二份通聯紀錄交
      叉比對顯示：八十九年四月份編號Ａ行動電話撥打被告之編號Ｇ呼叫器後數分
      鐘內，由被害人家中電話回覆該編號Ａ行動電話之次數有七次之多，若非被告
      盜用被害人家電話，豈可能有撥打被告之呼叫器號碼數分鐘後會由被害人家電
      話撥號回覆情形？被告雖辯稱伊沒有用呼叫器等語，惟被告確實申請使用編號
      Ｇ呼叫器，有上述申請資料一份在卷可證，依此，被告所辯未盜用被害人己○○之電話，即難採信。
（四）綜上，被告所辯顯不足採，本件事證明確，被告犯行可以認定。
二、核被告丁○○所為，係犯電信法第五十六條第一項之盜接他人電信設備通信罪。
    另被告所為除犯前述電信法第五十六條第一項之罪外，本尚應觸犯刑法第三百三
    十九第二項之詐欺得利罪，然因電信法第五十六條第一項之罪，以意圖為自己或
    第三人不法之利益，使用有線、無線或其他電磁方式，盜接或盜用他人電信設備
    通信者為要件，而本罪之處罰詐得免繳電信通信費用之不法利益規定，乃刑法詐
    欺得利罪之特別法，依特別法優於普普通法之原則，自毋庸再論以刑法詐欺得利
    罪（最高法院八十八年度第一次刑事庭會議決議參照）。又被告先後多次盜打犯
    行，時間緊接，所犯構成要件相同，顯係基於概括犯意為之，為連續犯，應依刑
    法第五十六條之規定，以一罪論，並加重其刑。另公訴人認被告係自八十九年三
    月下旬起，即盜接電話與友人通話，惟依上述卷附之被害人電話八十九年三月十
    八日至同年六月五日之通聯紀錄顯示，編號Ａ到Ｇ之通聯紀錄僅出現於同年四月
    二日起至同年五月十五日止，而除前述編號Ａ到Ｇ之通聯可證為被告盜用外，其
    餘電話，尚無積極證據可證明係被告所盜用，就此部分本應為無罪之諭知，惟因
    公訴人認該部分事實若成立犯罪，與上開起訴有罪部分，具有連續犯之裁判上一
    罪關係，故不另為無罪之諭知，附此敘明。爰審酌被告貪圖小利，盜用被害人電
    話，造成被害人損害，至今尚未賠償，且否認犯行，犯罪後態度不佳，惟念其無
    任何犯罪前科，有臺灣高等法院被告全國前案紀錄表一份在卷可憑，素行尚佳等
    一切情狀，量處如主文所示之刑，以為懲儆。又於被告行為後，刑法第四十一條
    業於九十年一月十日修正公布施行，並於同年月十二日生效，依修正前之刑法第
    四十一條規定：「犯最重本刑為三年以下有期徒刑以下之刑之罪，而受六個月以
    下有期徒刑或拘役之宣告，因身體、教育、職業或家庭之關係，執行顯有困難者
    ，得以一元以上三元以下折算罰金」，惟修正後之刑法第四十一條第一項規定「
    犯最重本刑為五年以下有期徒刑以下之刑之罪，而受六個月以下有期徒刑或拘役
    之宣告，因身體、教育、職業或家庭之關係或其他正當理由，執行顯有困難者，
    得以一元以上三元以下，易科罰金。但確因不執行所宣告之刑，難收矯正或難以
    維持法秩序者，不在此限」；另易科罰金之事項應依新法即裁判時之法律，亦經
    最高法院二十四年七月總會決議在案，是就被告宣告之刑乃依新法併以諭知易科
    罰金之折算標準。
據上論斷，應依刑事訴訟法第二百九十九條第一項前段，電信法第五十六條第一項、
刑法第十一條前段、第二條第一項前段、第五十六條、修正後第四十一條第一項、罰
金罰鍰提高標準條例第二條，判決如主文。
本案經檢察官高大方到庭執行職務。
中    華    民    國      九十一      年      七      月      五      日
                                  臺灣高雄地方法院刑事第三庭
                                      審判長法  官  裕斗
                                            法  官  洪文慧
                                            法  官  陳億芳
右正本證明與原本無異。
如不服本判決，應於判決送達後十日內，向本院提出上訴狀。
                                            書記官  吳炳松
中    華    民    國      九十一      年      七      月      九      日
  附表：
┌───┬──────────────┬─────────┐
│編號  │    電話號碼                │  使用人或申請人  │
├───┼──────────────┼─────────┤
│Ａ    │   Ｚ000000000號   │  沈彩嬌          │
├───┼──────────────┼─────────┤
│Ｂ    │   Ｚ000000000號   │  戊○○          │
├───┼──────────────┼─────────┤
│Ｃ    │   Ｏ八九─二三二一五七號   │  丙○○          │
├───┼──────────────┼─────────┤
│Ｄ    │   Ｚ000000000號   │  庚○○          │
├───┼──────────────┼─────────┤
│Ｅ    │   Ｚ000000000號   │  辛○○          │
├───┼──────────────┼─────────┤
│Ｆ    │   Ｚ000000000號   │  乙○○          │
├───┼──────────────┼─────────┼
│Ｇ    │   Ｚ000000000號   │  丁○○          │
│      │    （被告丁○○之呼叫器）  │                  │
└───┴──────────────┴─────────┘
